* D:\Repositorios\Facultad\SC2_2025\simulaciones\Circuito1_VFA_VFA.asc
* Generated by LTspice 24.1.9 for Windows.
X§U1 Vin N001 V+ V- N003 LMX24_LM2902
X§U2 N003 N006 V+ V- vo3 LMX24_LM2902
R1 0 N006 10k
R2 N006 vo3 12.361k
R3 0 N001 1k
R4 N001 vo3 9k
V1 V+ 0 15
V2 V- 0 -15
V3 Vin2 0 PULSE(0 10m 0.2m 10n 0 0.1) AC 1
X§U3 0 N002 V+ V- N005 LMX24_LM2902
X§U4 N005 N007 V+ V- vo2 LMX24_LM2902
R5 0 N007 10k
R6 N007 vo2 12.361k
R7 0 N002 1k
R8 N002 Vin 9k
R9 vo2 0 9k
X§U5 Vin 0 V+ V- N004 LMX24_LM2902
X§U6 N004 0 V+ V- vo1 LMX24_LM2902
V4 Vin 0 1 AC 1
.include LM324.lib
* .tran 0 0.4m 0 0.1u
.ac dec 10000 1 100Meg
* .step param R_var 5k 12.361k 1k
.include lmx24.lib
* Para la librería LM324.lib -> el value debe ser LM324\nPara la librería lmx24.lib -> el value debe ser LMX24_LM2902
* LIBRERIAS
* SIMULACIONES
* CIRCUITO A LAZO CERRADO
* GANANCIA DE LAZO
* FUENTES
* Circuito simple
.backanno
.end
