* D:\Repositorios\Facultad\SRA_2025\simulaciones\Circuito1_VFA_VFA.asc
* Generated by LTspice 24.1.9 for Windows.
X§U1 Vin 0 V+ V- N003 LM324
X§U2 N003 0 V+ V- Vo_open LM324
V1 V+ 0 15
V2 V- 0 -15
V3 Vin 0 1 AC 1
X§U3 0 N001 V+ V- N004 LM324
X§U4 N004 N006 V+ V- Vo_loop LM324
R5 0 N006 10k
R6 N006 Vo_loop 12.361k
R7 0 N001 1k
R8 N001 Vin 9k
X§U5 Vin N002 V+ V- N005 LM324
X§U6 N005 N007 V+ V- Vo_close LM324
R9 0 N007 10k
R10 N007 Vo_close 12.361k
R11 0 N002 1k
R12 N002 Vo_close 9k
.include LM324.lib
* .tran 1
.ac dec 10000 0.1 100Meg
* .step param R_var 5k 12.361k 1k
.include lmx24.lib
* Para la librería LM324.lib -> el value debe ser LM324\nPara la librería lmx24.lib -> el value debe ser LMX24_LM2902
* LIBRERÍAS
* SIMULACIONES
* SIGNALS
* Circuito a lazo abierto
* Circuito para medir la ganancia de lazo
* Circuito a lazo cerrado
.backanno
.end
